static/hunspell/05.11.2023/udm.aff
FLAG long
SFX V3 Y 82 # -йыны
SFX V3 0 0/G1 йыны
SFX V3 ыны 0 [уеыаоэяиюёӧӥ]йыны
SFX V3 ыны ы йыны
SFX V3 йыны ъе/G1 [^уеыаоэяиюёӧӥь]йыны
SFX V3 йыны ъелэ/G1 [^уеыаоэяиюёӧӥь]йыны
SFX V3 йыны ъем/N1A1 [^уеыаоэяиюёӧӥь]йыны
SFX V3 йыны ъемын/A1 [^уеыаоэяиюёӧӥь]йыны
SFX V3 йыны е/G1 [уеыаоэяиюёӧӥь]йыны
SFX V3 йыны елэ/G1 [уеыаоэяиюёӧӥь]йыны
SFX V3 йыны ем/N1A1 [уеыаоэяиюёӧӥь]йыны
SFX V3 йыны емын/A1 [уеыаоэяиюёӧӥь]йыны
SFX V3 ыны и/G1 йыны
SFX V3 ыны ид/G1 йыны
SFX V3 ыны иды/G1 йыны
SFX V3 ыны из/G1 йыны
SFX V3 ыны изы/G1 йыны
SFX V3 ыны им/G1 йыны
SFX V3 ыны имы/G1 йыны
SFX V3 ыны ись/N1A1 йыны
SFX V3 ыны иськиз/G1 йыны
SFX V3 ыны исько/G1 йыны
SFX V3 ыны иськод/G1 йыны
SFX V3 ыны иськоды/G1 йыны
SFX V3 ыны иськом/G1 йыны
SFX V3 ыны иськомы/G1 йыны
SFX V3 ыны исьтэм/N1A1 йыны
SFX V3 ыны иськем/N1A1 йыны
SFX V3 ыны иллям/G1 йыны
SFX V3 ыны иллямды/G1 йыны
SFX V3 ыны иллямзы/G1 йыны
SFX V3 ыны иллямтэ йыны
SFX V3 ыны иськы йыны
SFX V3 ыны иське йыны
SFX V3 ыны иськымтэ/N1A1 йыны
SFX V3 йыны ъён/N1 [^уеыаоэяиюёӧӥь]йыны
SFX V3 йыны ъёно/N1G1 [^уеыаоэяиюёӧӥь]йыны
SFX V3 йыны ъё/G1 [^уеыаоэяиюёӧӥь]йыны
SFX V3 йыны ъёд/G1 [^уеыаоэяиюёӧӥь]йыны
SFX V3 йыны ъёды/G1 [^уеыаоэяиюёӧӥь]йыны
SFX V3 йыны ъёз/G1 [^уеыаоэяиюёӧӥь]йыны
SFX V3 йыны ъёзы/G1 [^уеыаоэяиюёӧӥь]йыны
SFX V3 йыны ъём/G1 [^уеыаоэяиюёӧӥь]йыны
SFX V3 йыны ъёмы/G1 [^уеыаоэяиюёӧӥь]йыны
SFX V3 йыны ъёнтэм/A1N1 [^уеыаоэяиюёӧӥь]йыны
SFX V3 йыны ён [уеыаоэяиюёӧӥь]йыны
SFX V3 йыны ёно/N1G1 [уеыаоэяиюёӧӥь]йыны
SFX V3 йыны ё/G1 [уеыаоэяиюёӧӥь]йыны
SFX V3 йыны ёд/G1 [уеыаоэяиюёӧӥь]йыны
SFX V3 йыны ёды/G1 [уеыаоэяиюёӧӥь]йыны
SFX V3 йыны ёз/G1 [уеыаоэяиюёӧӥь]йыны
SFX V3 йыны ёзы/G1 [уеыаоэяиюёӧӥь]йыны
SFX V3 йыны ём/G1 [уеыаоэяиюёӧӥь]йыны
SFX V3 йыны ёме/G1 [уеыаоэяиюёӧӥь]йыны
SFX V3 йыны ёмы/G1 [уеыаоэяиюёӧӥь]йыны
SFX V3 йыны ёнтэм/A1N1 [уеыаоэяиюёӧӥь]йыны
SFX V3 ны мон/N1A1 йыны
SFX V3 ны мтэ/N1A1 йыны
SFX V3 ны са/G1 йыны
SFX V3 ны сал/G1 йыны
SFX V3 ны салыд/G1 йыны
SFX V3 ны салыз/G1 йыны
SFX V3 ны салмы/G1 йыны
SFX V3 ны салды/G1 йыны
SFX V3 ны салзы/G1 йыны
SFX V3 ны тэк/G1 йыны
SFX V3 ны ку/G1 йыны
SFX V3 ны кум/G1 йыны
SFX V3 ны кумы/G1 йыны
SFX V3 ны куд/G1 йыны
SFX V3 ны куды/G1 йыны
SFX V3 ны куз/G1 йыны
SFX V3 ны кузы/G1 йыны
SFX V3 ны тозь/G1 йыны
SFX V3 ны тозям/G1 йыны
SFX V3 ны тозямы/G1 йыны
SFX V3 ны тозяд/G1 йыны
SFX V3 ны тозяды/G1 йыны
SFX V3 ны тозяз/G1 йыны
SFX V3 ны тозязы/G1 йыны
SFX V3 ны лэм йыны
SFX V3 ны лэме йыны
SFX V3 ны лэмме йыны

SFX W1 Y 1 # часть составного глагола, глагольные формы
SFX W1 0 0 .

SFX W2 Y 1 # отрицатель
SFX W2 0 0/G1 .

SFX W3 Y 1 # предикатив
SFX W3 0 0 .

SFX Z1 Y 1 # звукоподр. - Descr (de)
SFX Z1 0 0 .

SFX Z2 Y 1 # звукоподр. - Descr (de) повторы
SFX Z2 0 0 .

SFX Z9 Y 1 # непоняткаос
SFX Z9 0 0 .
