static/hunspell/05.11.2023/udm.dic
юр/N1A1Z1
чуп/N1Z1
штыр/N1Z1
айыны/V3
акайыны/V3
анйыны/V3
арйыны/V3
будыны-пушйыны/V3
буревайыны/V3
бурйыны/V3
бурсйыны/V3
бырйыны/V3
вайыны/V3
вогйыны/V3
вожвайыны/V3
вӧжйыны/V3
вушйыны/V3
выйыны/V3
гойыны/V3
гужемйыны/V3
гужйыны/V3
гыркйыны/V3
дурвайыны/V3
ӝубйыны/V3
ӝужйыны/V3
йылыны-пушйыны/V3
йырйыны/V3
кайыны/V3
кепыр-вайыны/V3
куайыны/V3
кузйыны/V3
куйыны/V3
кызйыны/V3
лайвайыны/V3
лайыны/V3
лусйыны/V3
масайыны/V3
муртайыны/V3
мыркйыны/V3
нуыны-вайыны/V3
пужйыны/V3
пусйыны/V3
пушйыны/V3
пызйыны/V3
пырсйыны/V3
синйыны/V3
сузьйыны/V3
суйыны/V3
сукырайыны/V3
сюйыны/V3
тайыны/V3
ташйыны/V3
тӥйыны/V3
толйыны/V3
туйыны/V3
тулысйыны/V3
уйыны/V3
умйыны/V3
ӵашйыны/V3
чизйыны/V3
ӵогйыны/V3
чызйыны/V3
ымйыны/V3
эсайыны/V3
аккомпанировать/W1
анатомировать/W1
атаковать/W1
баллотироваться/W1
бинтовать/W1
болтаться/W1
брить/W1
бунтовать/W1
верстать/W1
властвовать/W1
внушать/W1
возражать/W1
воспользоваться/W1
выключить/W1
выполнять/W1
выработать/W1
вытеснить/W1
галить/W1
гипнотизировать/W1
господствовать/W1
графить/W1
двигаться/W1
дезинфицировать/W1
демилитаризовать/W1
дирижировать/W1
добиваться/W1
догнать/W1
дурить/W1
заботиться/W1
заводить/W1
заказать/W1
замаскировать/W1
зарабатывать/W1
зарядить/W1
захватить/W1
идеализировать/W1
извинить/W1
изобретать/W1
иметь/W1
инструктировать/W1
испаряться/W1
испытать/W1
кантовать/W1
кассировать/W1
квалифицировать/W1
коксовать/W1
командировать/W1
конкурировать/W1
консультировать/W1
конфисковать/W1
коптить/W1
красить/W1
культивировать/W1
лась/W1
ликвидировать/W1
лишать/W1
лурс/W1
маскироваться/W1
мешать/W1
моделировать/W1
мыг-маг/W1
назначать/W1
нападать/W1
наследовать/W1
начислить/W1
обеспечивать/W1
обжаловать/W1
облагаться/W1
обобществить/W1
обосновать/W1
обработать/W1
обсуждать/W1
овладеть/W1
оккупировать/W1
оподзоливаться/W1
опровергать/W1
организоваться/W1
орошать/W1
освободить/W1
остерегаться/W1
отказаться/W1
относиться/W1
отражать/W1
охарактеризовать/W1
парализовать/W1
патрулировать/W1
перевоспитать/W1
переиздать/W1
перерабатываться/W1
переходить/W1
плотничать/W1
подхалимничать/W1
полировать/W1
предложить/W1
приватизировать/W1
принудить/W1
проектировать/W1
пропитаться/W1
проявить/W1
разграбить/W1
разогревать/W1
разрядить/W1
растворять/W1
регулировать/W1
ретушировать/W1
самоопределиться/W1
скрестить/W1
соблюдать/W1
сохранить/W1
стилизовать/W1
телеграфировать/W1
тренировать/W1
уважать/W1
управляться/W1
фальсифицировать/W1
фильтроваться/W1
фуговать/W1
хлопотать/W1
хулиганить/W1
шинковать/W1
штукатурить/W1
экспортировать/W1
ӧй/W2
ӧм/W2
ӧд/W2
ӧз/W2
уг/W2
уд/W2
ум/W2
уз/W2
энны/W3
эны/W3
укул/W3
угло/W3
нетють/W3
вань/W3
ӧйлась/W3
ӧйтӧд/W3
жальыр-р/Z1
шыр-р/Z1
шып/Z1
шенгыль/Z1
жу/Z1
мур-р/Z1
бу-у-у/Z1
тач-тач/Z1
бе-е-е/Z1
бӧк/Z1
бултык/Z1
бультыр/Z1
быз/Z1
быльыр/Z1
валь/Z1
га-га-га/Z1
гар/Z1
гебыль/Z1
геньыр/Z1
гичырак/Z1
гуж/Z1
гыж/Z1N1
гызыр/Z1
дабыль/Z1
дангыр/Z1
дӧллы/Z1
дыбыртык/Z1
дымбырак/Z1
жабыляк/Z1
жалькак/Z1
жангыр/Z1
ӝиж/Z1
жильтрак/Z1
жиляк/Z1
жингырак/Z1
жон/Z1
жулькак/Z1
ӟабыль/Z1
ӟикыр/Z1
ӟир/Z1
ӟиркак/Z1
ӟуз/Z1
зур/Z1
ӟурк/Z1
ӟырт/Z1
ка-ка/Z1
кеж/Z1N1
кичирак/Z1
кӧд/Z1
колтыр/Z1
кот-кот-котӥк/Z1
куажырак/Z1
куаӵак/Z1
куашыр/Z1
к-хым/Z1
кычыльтык/Z1
лабыр/Z1
лакырак/Z1
лар/Z1
лӧбыр/Z1
лоптыр/Z1
лорс/Z1
лоӵ/Z1
люгыр/Z1
меӵыр/Z1
мульырак/Z1
нагыляк/Z1
ниж/Z1
нурс/Z1
ньысмыль/Z1
нюмыль/Z1
нягыляк/Z1
паньыл/Z1
пештыр/Z1
питыр/Z1
пуньылак/Z1
путыр/Z1
самблик/Z1
сапырак/Z1
сипыр/Z1
сумбыр/Z1
сыч/Z1
тапыр/Z1
тач/Z1
тёп/Z1
тӥчыр/Z1
торс/Z1
трах-тарарах/Z1
тучыр/Z1
тэпыляк/Z1
уарак/Z1
чакыр/Z1
чаньыр/Z1
ӵаш/Z1
чидырак/Z1
чиляк/Z1
чирак/Z1
ӵужрак/Z1
чульк/Z1
ӵушак/Z1
шалтыр/Z1
шаркак/Z1
шильтыр/Z1
туррак/Z1
ыр-р/Z1
вжик/Z1
вуӵ/Z1
гып/Z1
ӝот/Z1
зып/Z1
крич/Z1
лать/Z1
нуӵ/Z1
сыр-р/Z1
турк/Z1
тяпыр/Z1
чол/Z1
шильыр/Z1
шупыль/Z1
зыб-зыб/Z2
читык-чутык/Z2
дыкл-дакл/Z2
кусӥн-бекин/Z2
суптыр-соптыр/Z2
шенгыль-монгыль/Z2
гус-гус/Z2
жуль-жаль/Z2
кучер-куачер/Z2
нурк-вуӵ/Z2
шенгыль-пенкыль/Z2
тупыр-тап/Z2
тырс-тэрс/Z2
чилин-долӥн/Z2
ӵуштым-пуштым/Z2
шырк-шорт/Z2
шышы-пышы/Z2N1
ланг-ланг/Z2
дымбыр-йыг/Z2
туд-вод/Z2
нэж-куаж/Z2
куж-куж/Z2
ниж-няж/Z2
чоз-чоз/Z2
чузги-пазьги/Z2
лики-ляки/Z2
тури-тари/Z2
вай-вай/Z2
лӧй-лӧй/Z2
гагак-гагак/Z2
зурак-зурак/Z2
кичырак-кичырак/Z2
чук-бек/Z2
чилик-чилик/Z2
клок-клок/Z2
куарк-куарк/Z2
чорк-чорк/Z2
дырк-дырк/Z2
чогык-чогык/Z2
шерык-вайык/Z2
тык-тык/Z2
чильк-вальк/Z2
шальк-шальк/Z2
чульк-чульк/Z2
жабыляк-жабыляк/Z2
шӧл-пал/Z2
чиль-дол/Z2
сюл-сюл/Z2
шыльым-шальым/Z2
чин-чан/Z2
кисӥн-кусӥн/Z2
лап-лап/Z2
шып-шап/Z2
дуп-дуп/Z2
чильып-чильып/Z2
ӟир-ӟар/Z2
чир-чар/Z2
пир-пир/Z2
кор-кор/Z2
юр-гур/Z2
шур-шур/Z2
либыр-либыр/Z2
шалтыр-дыбыр/Z2
жингыр-жангыр/Z2
жонгыр-жонгыр/Z2
огыр-бугыр/Z2
шыгыр-шыгыр/Z2
эльдыр-гельдыр/Z2
нижыр-нижыр/Z2
чизыр-чизыр/Z2
ӟукыр-ӟакыр/Z2
укыр-бекыр/Z2
чокыр-чокыр/Z2
ӟукыр-ӟукыр/Z2
ликыр-лякыр/Z2
лапыр-лапыр/Z2
шыпыр-шапыр/Z2
шымыр-купыр/Z2
чыпыр-чыпыр/Z2
посыр-посыр/Z2
шытыр-шатыр/Z2
дынгыр-шалтыр/Z2
пултыр-пултыр/Z2
ӟустыр-ӟастыр/Z2
кыштыр-куаштыр/Z2
аштыр-мыштыр/Z2
чильтыр-чальтыр/Z2
куатын-кыльтыр/Z2
тучыр-тачыр/Z2
сучыр-сучыр/Z2
киӵыр-коӵыр/Z2
юзыр-кезьыр/Z2
чильыр-вальыр/Z2
кольыр-кольыр/Z2
паньыр-паньыр/Z2
кӧтьыр-кӧтьыр/Z2
ныс-пос/Z2
ныс-ныс/Z2
шырт-шарт/Z2
миау-миау/Z2
нач-нач/Z2
тыч-тач/Z2
кроч-кроч/Z2
гаӵ-гаӵ/Z2
туӵ-туӵ/Z2
вӧш-вӧш/Z2
нюлыш-нялыш/Z2
пазь-пазь/Z2
жаль-жаль/Z2
буль-буль/Z2
гебыль-гебыль/Z2
ныгыль-нагыль/Z2
йырин-конгыль/Z2
быгыль-могыль/Z2
жыль-жыль/Z2
тыкыль-тыкыль/Z2
сапыль-сапыль/Z2
шопыль-шопыль/Z2
кичыль-качыль/Z2
кис-куань/Z2
тут-вать/Z2
питырен/Z9# питыр
азьвылэныз/Z9# Азьвылэныз арен ӵошатыса,
айиз/Z9
айилэн/Z9
бонди/Z9
быдэсыз/Z9
ваменаезлэсь/Z9
висёнэсь/Z9
вылынэз/Z9
вылынэсь/Z9
дӧдьысь/Z9# дӧдьы
интыынзэ/Z9
касиян/Z9#
копакез/Z9
копаксэ/Z9
котьмарлы/Z9# котьмар
котьмарзэ/Z9
котькудӥзъя/Z9# Котькудӥзъя нимаз ӝыт но радъяны луысал
кудӥсьтыз/Z9
кудланез/Z9
кудпал/Z9
кудпалэз/Z9
кыдёкынзэс/Z9
кыдёкынэз/Z9
кызьызэ/Z9
кыйӝуйыос/Z9# кыйӝуй
кытӥыд/Z9# ӵуказеяз коть кытӥыд ке мед висьысал
кытчыям/Z9
кытынзэс/Z9
миымлэсь/Z9
мумиз/Z9# мумы
мумизлэсь/Z9
муминыз/Z9# мумы
ӵужмамае/Z9#
мындаен/Z9# чечы пуньы мындаен пенсия будэтъяз
мындалэсь/Z9# тупатэм мындалэсь уно
мындазэ/Z9
нокытынам/Z9
огназэс/Z9
ог-огместы/Z9
ӧзлась/Z9
озьылэсь/Z9# озьы
олокытӥзэ/Z9
оломарлы/Z9
отӥзэ/Z9# отӥзэ вӧтам кадь тодэ на.
отӥосыз/Z9
палаез/Z9# 5 сантиметр палаез
палэназ/Z9
сёромно/Z9
сомындаяз/Z9
сюлмыд/Z9# сюлэм
сюлмызлэн/Z9
сюлмыныд/Z9
сюлмыным/Z9
сюлмысьтыды/Z9
сюлмысьтызы/Z9
сюлмысьтымы/Z9
табы/Z9#
соизэ/Z9
туэзэ/Z9
улӥынзэ/Z9
улӥёзяз/Z9# улӥёзь
улланязы/Z9
улосъёслэназ/Z9
улыдэс/Z9# улы
уммез/Z9#уммез мур ӧвӧл ни; уммез бырем бере
шорвадьсаз/Z9
шорсюлмыз/Z9# шорсюлэм
шорсюлмысеныз/Z9# шорсюлмысен, шорсюлем
шӧты/Z9# шӧт
энэз/Z9# эн
бӧрд/Z9# Эн ~!
быдэсаказ/Z9# Куамынэтӥ аръёслэн шор вадесъёсазы быдэсаказ шаерамы улон огыр-бугыр луэмен
кир-пазьгес/Z9# рамъёссы кузя кир-пазьгес ветло вал.
восьтэмгес/Z9# ~ карыса
тынадэз/Z9
милямъёсыз/Z9
милямезлы/Z9
мынэсьтымзэ/Z9
данакезлэсь/Z9
сӥзьылпал/Z9
выжпул/Z9
копакыз/Z9
озьыез/Z9# Озьыез озьы, дыр
арынзэ/Z9# Азьло аръёсы люкамме но, кылем арынзэ но пуд мында сётӥ.
сокемзэ/Z9# Мар мон сокемзэ лэсьтӥ?
сомындаез/Z9# сомындаез ик малпанзэс вераны шугъяськизы.
тамындазэ/Z9
огползэ/Z9
пичильтыксэ/Z9
таисьтыз/Z9
питыресь/Z9# синъёсыз питыресь, ым усьтӥськемын.
улысаяз/Z9# ӵуказеяз но, ӵуказе улысаяз но
писпуэнзэ/Z9#нюлэсчиос пӧртэм писпуэнзэ ягез Котьмар ласянь узыр шуыса валэктыло.
нокинлэнэныз/Z9
четверглэнэз/Z9
коммунистъёслэсьсэ/Z9# коммунистъёслэсьсэ ке верано,
валлинысь/Z9# Тӧдьы ошмес дорын шур валлинысь возь вылын дэра гужато вылэм.
алилы/Z9# ваньмыз сямен малпанъёс алилы быдэстэмын ни
ализэ/Z9# Иське, ализэ нокытын уд ужаськы
вылыд-тырыд/Z9#
аресы/Z9
вакытъёсэ/Z9
визьлулыз/Z9
гажы/Z9# гаж
ӟигарыз/Z9
ины/Z9# ин
кибервылыз/Z9#
кӧтурдэскам/Z9
кужмыныз/Z9# кужым
кымсазы/Z9# = кымесазы
муртыз/Z9# Судын оскем муртыз,
ньылоныз/Z9
пигоныз/Z9# ~ вырӟытэк
пушпаласьёсыз/Z9
пыдсысь/Z9
сарвылыз/Z9# = сарвылэз
уждуныз/Z9
арозьлы/Z9
шокчытозьлы/Z9# огпол шокчытозьлы
палэнсконтӥяз/Z9# Вулэсь палэнсконтӥяз метр ӝужда пушнер пӧлы усиз
